【裁判字號】    94,易,2542
【裁判日期】    950118
【裁判案由】    竊盜
【裁判全文】
臺灣臺中地方法院刑事判決              94年度易字第2542號
公  訴  人  臺灣臺中地方法院檢察署檢察官
被      告  丙○○
            戊○○
上列被告因竊盜案件，經檢察官提起公訴（九十四年度偵字第一
八一一八、一九○○○號），本院合議庭裁定由受命法官獨任進
行簡式審判程序，判決如下：
    主  文
丙○○共同連續攜帶兇器竊盜，累犯，處有期徒刑拾月。扣案之
斧頭鐵鉗及油壓剪各一支，均沒收。
戊○○共同攜帶兇器竊盜，累犯，處有期徒刑柒月。扣案之斧頭
鐵鉗一支，沒收。
    犯罪事實
一、丙○○前因施用毒品案件，分別經本院以民國九十年度訴字
    第七○九號判處有期徒刑一年二月、以九十一年度訴字第九
    五八號判處有期徒刑十月，二罪接續執行，於九十三年四月
    五日縮刑假釋，迄九十四年二月二日假釋期滿未經撤銷視為
    執行完畢。戊○○前於因竊盜及施用毒品案件，分別經本院
    以九十二年度中簡字第三七一號判處有期徒刑三月、以九十
    二年度訴字第一三九四號判處有期徒刑八月，二罪合併定應
    執行刑十月，於九十三年十月三十一日縮刑期滿執行完畢。
    詎渠等均不知悔改，丙○○於九十四年十月二十七日晚間某
    時許，向戊○○借得車號ＩＨＬ—６１５號重型機車，旋由
    丙○○騎乘該車搭載戊○○外出，至同年月二十八日上午四
    時許，二人行至臺中市○○路附近，丙○○向戊○○提議欲
    前往竊取電纜線，戊○○允諾之，二人即共同基於意圖為自
    己不法所有之犯意聯絡，於該日上午六時三十分許，在臺中
    縣大雅鄉○○路二九○之一號前，由戊○○在一旁把風，由
    丙○○持其所有客觀上可作為兇器使用，具有危險性之斧頭
    鐵鉗一支，著手竊取而剪下當地電線桿上臺灣電力股份有限
    公司（下稱臺電公司）所有之「２２ＰＶＣ」三百公尺及「
    ６０ＰＶＣ」三十公尺，二人得手後將電纜線放置於前揭機
    車腳踏板上並離開現場，嗣於同日上午七時許在臺中縣大雅
    鄉○○路○段三四七號前為警查獲，並扣得上開電纜線（業
    已發還被害人）及斧頭鐵鉗一支。
二、丙○○又承前開意圖為自己不法所有之概括犯意，於同年十
    一月三十日上午三時三十五分許，在臺中市○○區○○路一
    九八之二號前，持其所有客觀上可作為兇器使用，具有危險
    性之油壓剪一支，著手竊取並剪斷臺電公司所有之「ＰＶＣ
    １２５ｍ／ｍ動力線」及「２２ｍ／ｍ路燈線」，惟僅剪斷
    一邊而尚未全部剪下得手之際，為巡邏員警當場查獲，始未
    得逞，並扣得油壓剪一支。
三、案經臺中縣警察局豐原分局、臺中市警察局第六分局報請臺
    灣臺中地方法院檢察署檢察官偵查起訴。
    理    由
一、本件被告丙○○、戊○○二人所犯均係死刑、無期徒刑、最
    輕本刑為三年以上有期徒刑以外之罪，其均於準備程序中就
    被訴事實為有罪之陳述，經告知簡式審判程序之旨，並聽取
    公訴人及被告之意見後，本院合議庭認為適宜而裁定由受命
    法官獨任進行簡式審判程序，合先敘明。
二、上揭犯罪事實，業據被告丙○○於偵訊中及本院審理時、被
    告戊○○於本院審理時坦承不諱，核與臺電公司人員乙○○
    、丁○○於警詢時證述之情節相符，並有斧頭鐵鉗、油壓剪
    各一支扣案及扣押物品目錄表二份、贓物認領保管單一份、
    現場照片十幀等附卷可稽，足見被告二人之自白與事實相符
    ，本件事證明確，被告二人之犯行均足堪認定。
三、按刑法第三百二十一條第一項第三款之攜帶兇器竊盜罪，係
    以行為人攜帶兇器竊盜為其加重條件，此所謂兇器，其種類
    並無限制，凡客觀上足對人之生命、身體、安全構成威脅，
    具有危險性之兇器均屬之，且祇須行竊時攜帶此種具有危險
    性之兇器為已足，並不以攜帶之初有行兇之意圖為必要（最
    高法院七十九年台上字第五二五三號判例意旨參照）。被告
    丙○○持上開斧頭鐵鉗及油壓剪各一支行竊，所使用之上開
    竊盜工具為金屬材質，足以為殺傷人之生命、身體之器械，
    要係具有危險性之兇器無誤；又被告戊○○乃以共同竊盜之
    意思而參與把風行為，仍應依共同正犯論科（最高法院二十
    四年上字第二八六八號判例意旨參照），故核被告丙○○、
    戊○○二人如犯罪事實一所為，均係犯刑法第三百二十一條
    第一項第三款之加重竊盜罪，被告二人就上揭犯行，有犯意
    之聯絡及行為之分擔，皆為共同正犯。被告丙○○如犯罪事
    實二所為，既已著手於竊盜行為之實施，而未至竊得財物之
    結果，為未遂犯，是核被告丙○○如犯罪事實二所為，係犯
    刑法第三百二十一條第二項、第一項第三款之加重竊盜未遂
    罪。被告丙○○自承係因缺錢花用而連續偷竊，是其上開二
    竊盜行為，時間緊接，犯罪構成要件相同，顯係基於概括犯
    意而反覆為之，為連續犯，應依刑法第五十六條之規定，從
    一重論以刑法第三百二十一條第一項第三款之攜帶兇器竊盜
    既遂罪，並依法加重其刑。再被告二人均有如犯罪事實欄所
    載曾受有期徒刑執行完畢之前科，此有臺灣臺中地方法院檢
    察署刑案資料查註紀錄表及臺灣高等法院被告全國前案紀錄
    表各一份在卷足憑，其於五年以內再犯本件有期徒刑以上之
    罪，為累犯，均應依刑法第四十七條之規定，加重其刑（被
    告丙○○則應遞加重其刑）。爰審酌被告二人均有如犯罪事
    實欄之前科，素行不佳，猶不知悔悟，正值青壯之年，卻不
    思以正途賺取所需，竟竊盜臺電公司路邊電線桿上之電纜線
    、動力線、路燈線，造成用電住戶生活不便，損害非輕，行
    為殊不可取，惟念其竊盜之財物，價值非鉅，犯後尚能坦承
    犯行，及其犯罪之動機、目的、手段等一切情狀，分別量處
    如主文所示之刑，以資懲儆。
四、至扣案之斧頭鐵鉗及油壓剪各一支，均係被告丙○○所有，
    且分係供被告二人竊盜所用之物，業據被告二人供明在卷，
    爰依刑法第三十八條第一項第二款規定，併宣告沒收之。
據上論斷，應依刑事訴訟法第二百七十三條之一第一項、第二百
九十九條第一項前段，刑法第二十八條、第五十六條、第三百二
十一條第一項第三款、第四十七條、第三十八條第一項第二款，
判決如主文。
本案經檢察官甲○○到庭執行職務
中    華    民    國    95    年    1     月    18    日
                  刑事第八庭    法  官  洪堯讚
上正本證明與原本無異。
如不服本判決，應於送達後十日內向本院提出上訴狀（須附繕
本），上訴於台灣高等法院台中分院。
                                書記官  柳寶倫
中    華    民    國    95    年    1     月    18    日
附錄本案論罪科刑法條
中華民國刑法第三百二十一條
 犯竊盜罪而有左列情形之一者，處六月以上、五年以下有期徒刑：
一  於夜間侵入住宅或有人居住之建築物、船艦或隱匿其內而犯之者。
二  毀越門扇、牆垣或其他安全設備而犯之者。
三  攜帶兇器而犯之者。
四  結夥三人以上而犯之者。
五  乘火災、水災或其他災害之際而犯之者。
六  在車站或埠頭而犯之者。
前項之未遂犯罰之。


司法院資訊處製作；財團法人民間司法改革基金會備份。
